【裁判字號】    95,易,1426
【裁判日期】    951122
【裁判案由】    贓物
【裁判全文】
臺灣桃園地方法院刑事判決          95年度易字第1426號
公  訴  人  臺灣桃園地方法院檢察署檢察官
被      告  甲○○
上列被告因贓物案件，經檢察官提起公訴（95年度偵字第18171
號），經本院訊問被告後，被告自白犯罪，檢察官聲請協商判決
，經本院合議庭裁定由受命法官改依簡式審判程序後為協商判決
，本院判決如下：
    主  文
甲○○收受贓物，處有期徒刑月，如易科罰金，以銀元佰元
即新臺幣玖佰元折算壹日。
    事實及理由
一、犯罪事實：甲○○於民國93年11月17日某許時，在新竹縣寶
    山鄉某處，明知姜道德（另案由檢察官偵查中）所交付之車
    牌號碼FC-2540 號自用小客車係來源不明之贓車（該車係乙
    ○○所有，於93年11月15日上午7 時許，在臺北縣三峽鎮○
    ○路○段288 號前遭不詳之人所竊），竟基於收受贓物之犯
    意，予以借取收受使用。嗣於93年11月18日上午7 時許，在
    桃園縣楊梅鎮四維新村55號為警查獲，並扣得鑰匙4 支，始
    查悉上情。案經桃園縣政府警察局楊梅分局報請臺灣桃園地
    方法院檢察署檢察官偵查後起訴。
二、本件被告甲○○所犯收受贓物罪為死刑、無期徒刑、最輕本
    刑3 年以上有期徒刑以外之罪或高等法院管轄第一審案件以
    外之罪，經被告於準備程序就被訴事實為有罪之陳述，經告
    知簡式審判程序之旨，並聽取被告及檢察官之意見後，經本
    院合議庭依刑事訴訟法第273 條之1 規定，裁定改依簡式審
    判程序，並由受命法官獨任審理，核先敘明。
三、證據：
（一）被告於本院審理時之自白。
（二）被害人乙○○於警詢之指述。
（三）車輛竊盜、車牌失竊資料個別查詢報表- 查詢車輛認可資
      料、桃園縣政府警察局楊梅分局搜索扣押筆錄、扣押物品
      清單、車輛尋獲電腦輸入單、贓物領據各1 份。
（四）扣押物品照片4 張。
（五）扣案鑰匙4 支。
四、本件被告已認罪，經檢察官與被告於準備程序達成協商之合
    意，其合意內容為：被告收受贓物，願受科處有期徒刑3 月
    ，得易科罰金。經查，上開協商合意並無刑事訴訟法第455
    條之1 第1 項所列情形之一，檢察官聲請改依協商程序而為
    判決，本院爰不經言詞辯論，於協商合意範圍內為協商判決
    。
五、附記事項：
    查被告收受贓物行為後，刑法業於94年2 月2 日修正公布部
    分條文，並於95年7 月1 日施行（以下簡稱現行刑法，95年
    7 月1 日施行前之刑法簡稱修正前刑法）。依現行刑法第2
    條第1 項規定：「行為後法律有變更者，適用行為時之法律
    。但行為後之法律有利於行為人者，適用最有利於行為人之
    法律。」，此條規定與刑法第1 條罪刑法定主義契合，係規
    範行為後法律變更所生新舊法律比較適用之準據，是刑法第
    2 條本身雖經修正，尚無比較新舊法之問題，應一律適用裁
    判時之現行刑法第2 條，以決定適用之刑罰法律，先予敘明
    。又本次修正涵蓋之範圍甚廣，故比較新舊法時，應就罪刑
    有關之共犯、牽連犯、連續犯、有無累犯加重、自首減輕暨
    其他法定加減原因與加減例等一切情形，綜其全部罪刑之結
    果而為比較，復有最高法院95年5 月23日所為之95年度第8
    次刑庭會議決議可資參照。1.關於刑法第349 條第1 項收受
    贓物罪之法定罰金刑部分，由原定貨幣單位銀元500 元以下
    罰金（依罰金罰鍰提高標準條例第1 條前段規定提高10倍即
    銀元5,000 元，又依現行法規所定貨幣單位折算新臺幣條例
    第2 條規定，貨幣單位為銀元者，以新臺幣之3 倍折算之，
    銀元5,000 元即新臺幣15,000元），經依修正後刑法施行法
    第1 條之1 第1 項、第2 項但書規定，修正貨幣單位為新臺
    幣，並就所定數額提高為30倍，亦即修正為新臺幣15,000元
    以下罰金；而法定罰金刑最低度部分，由修正前刑法第33條
    第5 款規定為銀元1 元（折算為新臺幣3 元）以上，修正後
    刑法第33條第5 款則修正為新臺幣1,000 元以上，以百元計
    算。2.就易科罰金之折算標準部分，由修正前刑法第41條第
    1 項前段規定（得以銀元1 元以上3 元以下折算1 日），並
    依修正前罰金罰緩提高標準條例第2 條規定提高100 倍為銀
    元100 元以上300 元以下（即新臺幣300 元以上900 元以下
    ）折算1 日，修正後刑法第41條第1 項前段則修正為得以新
    臺幣1,000 元、2,000 元或3,000 元折算1 日（裁判時罰金
    罰鍰提高標準條例第2 條並已刪除）；比較行為時法與裁判
    時法，關於修正之罰金刑最高度部分，行為時法與裁判時法
    輕重相同，行為時法並無不利於被告情形，而就修正之罰金
    刑最低度部分，行為時法較有利於被告；而就修正之易科罰
    金之折算標準部分，亦以行為時法有利於被告。綜上比較新
    舊法之規定，修正前之刑法並無不利於被告，依修正後刑法
    第2 條第1項 前段之規定，適用行為時法。又扣案之鑰匙4
    支雖係供被告發動贓車所用之物，惟被告否認為其所有，且
    依卷內之相關資料以觀，亦不能證明該4 支鑰匙為被告所有
    ，爰不另為沒收之諭知。
六、應適用之法條：刑事訴訟法第273 條之1 、第455 條之4 第
    2 項、第455 條之8 ，修正後刑法第2 條第1 項前段、修正
    前刑法349 條第1 項、第41條第1 項前段，罰金罰鍰提高標
    準條例第1 條前段，修正前罰金罰鍰提高標準條例第2 條。
七、本判決除有刑事訴訟法第455 條之4 第1 項第1 款、第2 款
    、第4 款、第6 款、第7 款所定情形之一，或違反同條第2
    項規定者外，不得上訴。如有前述得上訴之情形，得自收受
    判決送達之日起10日內，向本院提出上訴書狀，上訴於第2
    審法院。
本案經檢察官柯怡如到庭執行職務。
中    華    民    國    95    年    11    月    22   日
                      臺灣桃園地方法院刑事第五庭
                          法  官  陳月雯
以上正本證明與原本無異。
                          書記官  吳瓊英
中    華    民    國    95    年    11    月    30    日
本案論罪科刑法條：
中華民國刑法第349條
收受贓物者，處 3 年以下有期徒刑、拘役或 5 百元以下罰金。
搬運、寄藏、故買贓物或為牙保者，處 5 年以下有期徒刑、拘役
或科或併科 1 千元以下罰金。
因贓物變得之財物，以贓物論。


司法院資訊處製作；財團法人民間司法改革基金會備份。
